臺灣臺中地方法院行政訴訟裁定
110年度交字第433號
原      告  林維良  
被      告  臺中市交通事件裁決處
                      設臺中市○○區○○○路00號
代  表  人  黃士哲    住同上
訴訟代理人  黃曉妍律師
上列當事人間交通裁決事件，原告不服臺中市交通事件裁決處作
成附表所示之裁決書，提起行政訴訟，本院裁定如下：
    主  文
原告之訴駁回。
訴訟費用新臺幣參佰元由原告負擔。
    理  由
一、按交通裁決事件中撤銷訴訟之提起，應於裁決書送達後30日
    之不變期間內為之，行政訴訟法第237條之3第2項定有明文
    。次按原告之訴，起訴逾越法定期限者，行政法院應以裁定
    駁回之，同法第107條第1項第6款亦有明定，並依同法第237
    條之9第1項準用第236條之規定，於交通裁決事件亦適用之
    。又按交通裁決事件中撤銷訴訟之提起，應於裁決書送達後
    30日之不變期間內為之，行政訴訟法第237條之3第2項定有
    明文。及按原告之訴，起訴逾越法定期限者，行政法院應以
    裁定駁回之，同法第107條第1項第6款亦有明定，並依同法
    第237條之9第1項準用第236條之規定，於交通裁決事件亦適
    用之。違反道路交通管理事件統一裁罰基準及處理細則第5
    條規定：「處理違反道路交通管理事件，有關文書送達之程
    序，依行政程序法之規定。」，而「送達，於應受送達人之
    住居所、事務所或營業所為之。但在行政機關辦公處所或他
    處會晤應受送達人時，得於會晤處所為之。」、「（第1項
    ）於應送達處所不獲會晤應受送達人時，得將文書付與有辨
    別事理能力之同居人、受雇人或應送達處所之接收郵件人員
    。（第3項）應受送達人或其同居人、受雇人、接收郵件人
    員無正當理由拒絕收領文書時，得將文書留置於應送達處所
    ，以為送達」、「（第1項）送達，不能依前二條規定為之
    者，得將文書寄存送達地之地方自治或警察機關，並作送達
    通知書兩份，一份黏貼於應受送達人住居所、事務所、營業
    所或其就業處所門首，另一份交由鄰居轉交或置於該送達處
    所信箱或其他適當位置，以為送達。（第2項）前項情形，
    由郵政機關為送達者，得將文書寄存於送達地之郵政機關。
    」，行政程序法第71條第1項、行政程序法第72條第1項、第
    73條第1項、第3項、第74條第1項及第2項定有明文。
二、經查，原告所有號牌6R-4767號自用小客車於106年10月間至
    108年5月間，行經國道收費路段，因「汽車行駛於應繳費之
    公路經催繳不依規定繳費」之違規行為，經國道公路警察局
    第一、第二、第三、第五、第六、第七公路警察大隊員警認
    定原告違反道路交通管理處罰條例第27條第1項之規定，逕
    對車主掣開舉發共300件之違反道路交通管理事件通知單。
    被告分別於108年2月15日及109年3月9日作成裁決書向原告
    之戶籍地「臺中市○○區○○路00號」為寄送，附表部分裁決書
    寄送時，因不能送達原告或其同居人、受雇人或應送達處所
    之接收郵件人員，故經寄存送達於送達地之郵政機關即臺中
    市神岡郵局；另一部分裁決書因未獲會晤本人，經原告之同
    居人代為收受，此有卷附裁決書、送達證書在卷可稽。是該
    裁決書已於108年2月15日及109年3月9日發生合法送達之效
    力，自不因原告本人實際上有無收受或實際之收受日期為何
    而異其效力。雖原告主張因久未居住戶籍地，並非原告住所
    地，故從未收過任何交通裁決罰單云云，然經本院查原告全
    戶戶籍資料記載全戶記事欄：「原住○○市○○區○○里○○路00號
    林朝蔭戶內民國109年8月25日遷入登記」等語可知，裁決書
    送達時，原告戶籍地仍為「臺中市○○區○○路00號」，按汽車
    駕駛人之住址有變更者，應填具異動登記書，檢同身份證或
    戶口名簿，向公路監理機關申請，道路交通安全規則第75條
    第1款定有明文。蓋因交通違規件數繁多，送達不論係親自
    收受、補充送達、寄存送達甚或公示送達，如屬依法所為之
    送達，即生送達效力，至於原告事實上是否知悉該通知內容
    ，則應由原告自行負責，此無從要求公路監理機關應負擔親
    告之通知義務，否則上述法定送達方式，即形同具文，則原
    告既未依前揭規定辦理住址或住居就業地址變更異動，公路
    監理機關無從得知或查知原告另有住居所或住居所變更之事
    實，自僅能依原告之登記地址為送達，此時倘原告雖無從親
    自收受文書，其不利益自應歸屬於原告，故原告上開主張，
    難為採憑。是附表之裁決書已分別於民國108年2月15日及10
    9年3月9日合法送達於原告，原告遲至110年10月12日始具狀
    向本院提起行政訴訟，有收文戳可按（見本院卷第13頁），
    顯已逾上開不變期間，其提起行政訴訟即非合法，且情形無
    從補正，依首揭法條規定，應予駁回。　
三、依行政訴訟法第237條之9第1項、第236條、第107條第1項第
    6款、第104條、民事訴訟法第95條、第78條，裁定如主文。
中　　華　　民　　國　　111 　年　　9 　　月　　5 　　日
　　　　　　　　行政訴訟庭法　官　楊萬益
以上正本證明與原本無異
如不服本裁定應於送達後10日內向本院提出抗告狀
中　　華　　民　　國　　111 　年　　9 　　月　　5 　　日
　　　　　　　　　　　　　書記官　林柏名 
　　附表：
編號 裁決書案號 違規日期/行為終了 車號 違規事實 法條依據 舉發日期 裁決送達 舉發機關 1 中市裁字第68-ZCP521943 0000000 6R-4767 公路規費經催繳未繳納 27條1項 0000000 0000000 國道3隊 2 中市裁字第68-ZCP522157 0000000 同上 同上 同上 0000000 0000000 國道3隊 3 中市裁字第68-ZCR498788 0000000 同上 同上 同上 0000000 0000000 國道3隊 4 中市裁字第68-ZCP516016 0000000 同上 同上 同上 0000000 0000000 國道3隊 5 中市裁字第68-ZCP527761 0000000 同上 同上 同上 0000000 0000000 國道3隊 6 中市裁字第68-ZCP528860 0000000 同上 同上 同上 0000000 0000000 國道3隊 7 中市裁字第68-ZCP530010 0000000 同上 同上 同上 0000000 0000000 國道3隊 8 中市裁字第68-ZCP531337 0000000 同上 同上 同上 0000000 0000000 國道3隊 9 中市裁字第68-ZCP533190 0000000 同上 同上 同上 0000000 0000000 國道3隊 10 中市裁字第68-ZCP534357 0000000 同上 同上 同上 0000000 0000000 國道3隊 11 中市裁字第68-ZCP535647 0000000 同上 同上 同上 0000000 0000000 國道3隊 12 中市裁字第68-ZCP538215 0000000 同上 同上 同上 0000000 0000000 國道3隊 13 中市裁字第68-ZCP538637 0000000 同上 同上 同上 0000000 0000000 國道3隊 14 中市裁字第68-ZGP305205 0000000 同上 同上 同上 0000000 0000000 國道7隊 15 中市裁字第68-ZCP542334 0000000 同上 同上 同上 0000000 0000000 國道3隊 16 中市裁字第68-ZCP544402 0000000 同上 同上 同上 0000000 0000000 國道3隊 17 中市裁字第68-ZCR523882 0000000 同上 同上 同上 0000000 0000000 國道3隊 18 中市裁字第68-ZCP550053 0000000 同上 同上 同上 0000000 0000000 國道3隊 19 中市裁字第68-ZCP549073 0000000 同上 同上 同上 0000000 0000000 國道3隊 20 中市裁字第68-ZCP551573 0000000 同上 同上 同上 0000000 0000000 國道3隊 21 中市裁字第68-ZCP549380 0000000 同上 同上 同上 0000000 0000000 國道3隊 22 中市裁字第68-ZCP551978 0000000 同上 同上 同上 0000000 0000000 國道3隊 23 中市裁字第68-ZCP547619 0000000 同上 同上 同上 0000000 0000000 國道3隊 24 中市裁字第68-ZCR524849 0000000 同上 同上 同上 0000000 0000000 國道3隊 25 中市裁字第68-ZCP555210 0000000 同上 同上 同上 0000000 0000000 國道3隊 26 中市裁字第68-ZCP557785 0000000 同上 同上 同上 0000000 0000000 國道3隊 27 中市裁字第68-ZCP561440 0000000 同上 同上 同上 0000000 0000000 國道3隊 28 中市裁字第68-ZCP574164 0000000 同上 同上 同上 0000000 0000000 國道3隊 29 中市裁字第68-ZCP568278 0000000 同上 同上 同上 0000000 0000000 國道3隊 30 中市裁字第68-ZES022314 0000000 同上 同上 同上 0000000 0000000 國道5隊 31 中市裁字第68-ZCP585421 0000000 同上 同上 同上 0000000 0000000 國道3隊 32 中市裁字第68-ZCP591340 0000000 同上 同上 同上 0000000 0000000 國道3隊 33 中市裁字第68-ZCP592791 0000000 同上 同上 同上 0000000 0000000 國道3隊 34 中市裁字第68-ZCP594030 0000000 同上 同上 同上 0000000 0000000 國道3隊 35 中市裁字第68-ZCP593410 0000000 同上 同上 同上 0000000 0000000 國道3隊 36 中市裁字第68-ZCP595665 0000000 同上 同上 同上 0000000 0000000 國道3隊 37 中市裁字第68-ZCP595272 0000000 同上 同上 同上 0000000 0000000 國道3隊 38 中市裁字第68-ZCP599762 0000000 同上 同上 同上 0000000 0000000 國道3隊 39 中市裁字第68-ZCP598317 0000000 同上 同上 同上 0000000 0000000 國道3隊 40 中市裁字第68-ZCP599946 0000000 同上 同上 同上 0000000 0000000 國道3隊 41 中市裁字第68-ZCP598764 0000000 同上 同上 同上 0000000 0000000 國道3隊 42 中市裁字第68-ZCP601154 0000000 同上 同上 同上 0000000 0000000 國道3隊 43 中市裁字第68-ZCP603373 0000000 同上 同上 同上 0000000 0000000 國道3隊 44 中市裁字第68-ZCP604246 0000000 同上 同上 同上 0000000 0000000 國道3隊 45 中市裁字第68-ZGP336897 0000000 同上 同上 同上 0000000 0000000 國道7隊 46 中市裁字第68-ZCP611336 0000000 同上 同上 同上 0000000 0000000 國道3隊 47 中市裁字第68-ZCP616384 0000000 同上 同上 同上 0000000 0000000 國道3隊 48 中市裁字第68-ZCP613410 0000000 同上 同上 同上 0000000 0000000 國道3隊 49 中市裁字第68-ZCP617081 0000000 同上 同上 同上 0000000 0000000 國道3隊 50 中市裁字第68-ZCP613512 0000000 同上 同上 同上 0000000 0000000 國道3隊 51 中市裁字第68-ZCP614592 0000000 同上 同上 同上 0000000 0000000 國道3隊 52 中市裁字第68-ZCP614660 0000000 同上 同上 同上 0000000 0000000 國道3隊 53 中市裁字第68-ZCP618010 0000000 同上 同上 同上 0000000 0000000 國道3隊 54 中市裁字第68-ZCP618224 0000000 同上 同上 同上 0000000 0000000 國道3隊 55 中市裁字第68-ZCP618423 0000000 同上 同上 同上 0000000 0000000 國道3隊 56 中市裁字第68-ZCP619792 0000000 同上 同上 同上 0000000 0000000 國道3隊 57 中市裁字第68-ZCP620452 0000000 同上 同上 同上 0000000 0000000 國道3隊 58 中市裁字第68-ZCP620982 0000000 同上 同上 同上 0000000 0000000 國道3隊 59 中市裁字第68-ZCP621218 0000000 同上 同上 同上 0000000 0000000 國道3隊 60 中市裁字第68-ZCP623339 0000000 同上 同上 同上 0000000 0000000 國道3隊 61 中市裁字第68-ZCP622051 0000000 同上 同上 同上 0000000 0000000 國道3隊 62 中市裁字第68-ZCP625480 0000000 同上 同上 同上 0000000 0000000 國道3隊 63 中市裁字第68-ZCP625105 0000000 同上 同上 同上 0000000 0000000 國道3隊 64 中市裁字第68-ZCP625768 0000000 同上 同上 同上 0000000 0000000 國道3隊 65 中市裁字第68-ZCP625878 0000000 同上 同上 同上 0000000 0000000 國道3隊 66 中市裁字第68-ZCP626399 0000000 同上 同上 同上 0000000 0000000 國道3隊 67 中市裁字第68-ZCP626668 0000000 同上 同上 同上 0000000 0000000 國道3隊 68 中市裁字第68-ZCP627980 0000000 同上 同上 同上 0000000 0000000 國道3隊 69 中市裁字第68-ZCP629697 0000000 同上 同上 同上 0000000 0000000 國道3隊 70 中市裁字第68-ZCP628679 0000000 同上 同上 同上 0000000 0000000 國道3隊 71 中市裁字第68-ZCP629980 0000000 同上 同上 同上 0000000 0000000 國道3隊 72 中市裁字第68-ZCP630233 0000000 同上 同上 同上 0000000 0000000 國道3隊 73 中市裁字第68-ZCP631746 0000000 同上 同上 同上 0000000 0000000 國道3隊 74 中市裁字第68-ZCP632234 0000000 同上 同上 同上 0000000 0000000 國道3隊 75 中市裁字第68-ZCP632744 0000000 同上 同上 同上 0000000 0000000 國道3隊 76 中市裁字第68-ZCP633182 0000000 同上 同上 同上 0000000 0000000 國道3隊 77 中市裁字第68-ZCP633287 0000000 同上 同上 同上 0000000 0000000 國道3隊 78 中市裁字第68-ZCP636263 0000000 同上 同上 同上 0000000 0000000 國道3隊 79 中市裁字第68-ZCP637791 0000000 同上 同上 同上 0000000 0000000 國道3隊 80 中市裁字第68-ZCP637355 0000000 同上 同上 同上 0000000 0000000 國道3隊 81 中市裁字第68-ZCP638131 0000000 同上 同上 同上 0000000 0000000 國道3隊 82 中市裁字第68-ZFQ440498 0000000 同上 同上 同上 0000000 0000000 國道6隊 83 中市裁字第68-ZCP639679 0000000 同上 同上 同上 0000000 0000000 國道3隊 84 中市裁字第68-ZCP639151 0000000 同上 同上 同上 0000000 0000000 國道3隊 85 中市裁字第68-ZCP639770 0000000 同上 同上 同上 0000000 0000000 國道3隊 86 中市裁字第68-ZCP640609 0000000 同上 同上 同上 送達未完成，移舉發機關管轄   87 中市裁字第68-ZCP640463 0000000 同上 同上 同上 0000000 0000000 國道3隊 88 中市裁字第68-ZCP641318 0000000 同上 同上 同上 0000000 0000000 國道3隊 89 中市裁字第68-ZCP641480 0000000 同上 同上 同上 0000000 0000000 國道3隊 90 中市裁字第68-ZCP642842 0000000 同上 同上 同上 0000000 0000000 國道3隊 91 中市裁字第68-ZCP643733 0000000 同上 同上 同上 0000000 0000000 國道3隊 92 中市裁字第68-ZCP646126 0000000 同上 同上 同上 0000000 0000000 國道3隊 93 中市裁字第68-ZCP646480 0000000 同上 同上 同上 0000000 0000000 國道3隊 94 中市裁字第68-ZCP649035 0000000 同上 同上 同上 0000000 0000000 國道3隊 95 中市裁字第68-ZCP647352 0000000 同上 同上 同上 0000000 0000000 國道3隊 96 中市裁字第68-ZCP647601 0000000 同上 同上 同上 0000000 0000000 國道3隊 97 中市裁字第68-ZCP647834 0000000 同上 同上 同上 0000000 0000000 國道3隊 98 中市裁字第68-ZCP650382 0000000 同上 同上 同上 0000000 0000000 國道3隊 99 中市裁字第68-ZCP650622 0000000 同上 同上 同上 0000000 0000000 國道3隊 100 中市裁字第68-ZCR600320 0000000 同上 同上 同上 0000000 0000000 國道3隊 101 中市裁字第68-ZCP645181 0000000 同上 同上 同上 0000000 0000000 國道3隊 102 中市裁字第68-ZCP645654 0000000 同上 同上 同上 0000000 0000000 國道3隊 103 中市裁字第68-ZCP658288 0000000 同上 同上 同上 0000000 0000000 國道3隊 104 中市裁字第68-ZCP658367 0000000 同上 同上 同上 0000000 0000000 國道3隊 105 中市裁字第68-ZCP651475 0000000 同上 同上 同上 0000000 0000000 國道3隊 106 中市裁字第68-ZCP653290 0000000 同上 同上 同上 0000000 0000000 國道3隊 107 中市裁字第68-ZCP653674 0000000 同上 同上 同上 0000000 0000000 國道3隊 108 中市裁字第68-ZCP654351 0000000 同上 同上 同上 0000000 0000000 國道3隊 109 中市裁字第68-ZCP655005 0000000 同上 同上 同上 0000000 0000000 國道3隊 110 中市裁字第68-ZCP654627 0000000 同上 同上 同上 0000000 0000000 國道3隊 111 中市裁字第68-ZCP656618 0000000 同上 同上 同上 0000000 0000000 國道3隊 112 中市裁字第68-ZCP656797 0000000 同上 同上 同上 0000000 0000000 國道3隊 113 中市裁字第68-ZCP656963 0000000 同上 同上 同上 0000000 0000000 國道3隊 114 中市裁字第68-ZCP657892 0000000 同上 同上 同上 0000000 0000000 國道3隊 115 中市裁字第68-ZCP660873 0000000 同上 同上 同上 0000000 0000000 國道3隊 116 中市裁字第68-ZCP661369 0000000 同上 同上 同上 0000000 0000000 國道3隊 117 中市裁字第68-ZCP661870 0000000 同上 同上 同上 0000000 0000000 國道3隊 118 中市裁字第68-ZCP662033 0000000 同上 同上 同上 0000000 0000000 國道3隊 119 中市裁字第68-ZCP663299 0000000 同上 同上 同上 0000000 0000000 國道3隊 120 中市裁字第68-ZCP663177 0000000 同上 同上 同上 0000000 0000000 國道3隊 121 中市裁字第68-ZCP664943 0000000 同上 同上 同上 0000000 0000000 國道3隊 122 中市裁字第68-ZCP666181 0000000 同上 同上 同上 0000000 0000000 國道3隊 123 中市裁字第68-ZCP659766 0000000 同上 同上 同上 0000000 0000000 國道3隊 124 中市裁字第68-ZCP659746 0000000 同上 同上 同上 0000000 0000000 國道3隊 125 中市裁字第68-ZCP666625 0000000 同上 同上 同上 0000000 0000000 國道3隊 126 中市裁字第68-ZFQ456148 0000000 同上 同上 同上 0000000 0000000 國道6隊 127 中市裁字第68-ZCP669296 0000000 同上 同上 同上 0000000 0000000 國道3隊 128 中市裁字第68-ZCP668922 0000000 同上 同上 同上 0000000 0000000 國道3隊 129 中市裁字第68-ZCP669601 0000000 同上 同上 同上 0000000 0000000 國道3隊 130 中市裁字第68-ZCP670091 0000000 同上 同上 同上 0000000 0000000 國道3隊 131 中市裁字第68-ZCR620608 0000000 同上 同上 同上 0000000 0000000 國道3隊 132 中市裁字第68-ZCP671630 0000000 同上 同上 同上 0000000 0000000 國道3隊 133 中市裁字第68-ZCP672685 0000000 同上 同上 同上 0000000 0000000 國道3隊 134 中市裁字第68-ZCP672859 0000000 同上 同上 同上 0000000 0000000 國道3隊 135 中市裁字第68-ZCP673262 0000000 同上 同上 同上 0000000 0000000 國道3隊 136 中市裁字第68-ZCP674250 0000000 同上 同上 同上 0000000 0000000 國道3隊 137 中市裁字第68-ZCP676028 0000000 同上 同上 同上 0000000 0000000 國道3隊 138 中市裁字第68-ZCP676825 0000000 同上 同上 同上 0000000 0000000 國道3隊 139 中市裁字第68-ZCP677195 0000000 同上 同上 同上 0000000 0000000 國道3隊 140 中市裁字第68-ZCP678260 0000000 同上 同上 同上 0000000 0000000 國道3隊 141 中市裁字第68-ZCP678716 0000000 同上 同上 同上 0000000 0000000 國道3隊 142 中市裁字第68-ZCP679523 0000000 同上 同上 同上 0000000 0000000 國道3隊 143 中市裁字第68-ZCP679908 0000000 同上 同上 同上 0000000 0000000 國道3隊 144 中市裁字第68-ZCP680786 0000000 同上 同上 同上 0000000 0000000 國道3隊 145 中市裁字第68-ZCP680480 0000000 同上 同上 同上 0000000 0000000 國道3隊 146 中市裁字第68-ZCP681652 0000000 同上 同上 同上 0000000 0000000 國道3隊 147 中市裁字第68-ZCP681432 0000000 同上 同上 同上 0000000 0000000 國道3隊 148 中市裁字第68-ZCP682249 0000000 同上 同上 同上 0000000 0000000 國道3隊 149 中市裁字第68-ZCP683464 0000000 同上 同上 同上 0000000 0000000 國道3隊 150 中市裁字第68-ZCP684067 0000000 同上 同上 同上 0000000 0000000 國道3隊 151 中市裁字第68-ZCP684184 0000000 同上 同上 同上 0000000 0000000 國道3隊 152 中市裁字第68-ZCP685247 0000000 同上 同上 同上 0000000 0000000 國道3隊 153 中市裁字第68-ZCP685350 0000000 同上 同上 同上 0000000 0000000 國道3隊 154 中市裁字第68-ZCR632345 0000000 同上 同上 同上 0000000 0000000 國道3隊 155 中市裁字第68-ZCP686756 0000000 同上 同上 同上 0000000 0000000 國道3隊 156 中市裁字第68-ZCP687779 0000000 同上 同上 同上 0000000 0000000 國道3隊 157 中市裁字第68-ZCP689903 0000000 同上 同上 同上 0000000 0000000 國道3隊 158 中市裁字第68-ZCP691092 0000000 同上 同上 同上 0000000 0000000 國道3隊 159 中市裁字第68-ZCP691121 0000000 同上 同上 同上 0000000 0000000 國道3隊 160 中市裁字第68-ZCP697128 0000000 同上 同上 同上 0000000 0000000 國道3隊 161 中市裁字第68-ZCP698104 0000000 同上 同上 同上 0000000 0000000 國道3隊 162 中市裁字第68-ZCP698057 0000000 同上 同上 同上 0000000 0000000 國道3隊 163 中市裁字第68-ZCP692050 0000000 同上 同上 同上 0000000 0000000 國道3隊 164 中市裁字第68-ZCP693080 0000000 同上 同上 同上 0000000 0000000 國道3隊 165 中市裁字第68-ZCP693452 0000000 同上 同上 同上 0000000 0000000 國道3隊 166 中市裁字第68-ZCP694052 0000000 同上 同上 同上 0000000 0000000 國道3隊 167 中市裁字第68-ZCP694502 0000000 同上 同上 同上 0000000 0000000 國道3隊 168 中市裁字第68-ZCR638363 0000000 同上 同上 同上 0000000 0000000 國道3隊 169 中市裁字第68-ZCP695186 0000000 同上 同上 同上 0000000 0000000 國道3隊 170 中市裁字第68-ZCP695532 0000000 同上 同上 同上 0000000 0000000 國道3隊 171 中市裁字第68-ZCP695988 0000000 同上 同上 同上 0000000 0000000 國道3隊 172 中市裁字第68-ZCP700096 0000000 同上 同上 同上 0000000 0000000 國道3隊 173 中市裁字第68-ZCP700697 0000000 同上 同上 同上 0000000 0000000 國道3隊 174 中市裁字第68-ZCP701903 0000000 同上 同上 同上 0000000 0000000 國道3隊 175 中市裁字第68-ZCP701605 0000000 同上 同上 同上 0000000 0000000 國道3隊 176 中市裁字第68-ZCP702556 0000000 同上 同上 同上 0000000 0000000 國道3隊 177 中市裁字第68-ZCP704004 0000000 同上 同上 同上 0000000 0000000 國道3隊 178 中市裁字第68-ZCP703634 0000000 同上 同上 同上 0000000 0000000 國道3隊 179 中市裁字第68-ZCP704217 0000000 同上 同上 同上 0000000 0000000 國道3隊 180 中市裁字第68-ZCP703842 0000000 同上 同上 同上 0000000 0000000 國道3隊 181 中市裁字第68-ZCP705434 0000000 同上 同上 同上 0000000 0000000 國道3隊 182 中市裁字第68-ZCP705480 0000000 同上 同上 同上 0000000 0000000 國道3隊 183 中市裁字第68-ZCP706002 0000000 同上 同上 同上 0000000 0000000 國道3隊 184 中市裁字第68-ZCP705882 0000000 同上 同上 同上 0000000 0000000 國道3隊 185 中市裁字第68-ZCP706222 0000000 同上 同上 同上 0000000 0000000 國道3隊 186 中市裁字第68-ZCP708280 0000000 同上 同上 同上 0000000 0000000 國道3隊 187 中市裁字第68-ZCP708829 0000000 同上 同上 同上 0000000 0000000 國道3隊 188 中市裁字第68-ZCP709095 0000000 同上 同上 同上 0000000 0000000 國道3隊 189 中市裁字第68-ZCP709973 0000000 同上 同上 同上 0000000 0000000 國道3隊 190 中市裁字第68-ZCP710794 0000000 同上 同上 同上 0000000 0000000 國道3隊 191 中市裁字第68-ZCR651448 0000000 同上 同上 同上 0000000 0000000 國道3隊 192 中市裁字第68-ZCP711413 0000000 同上 同上 同上 0000000 0000000 國道3隊 193 中市裁字第68-ZCP712210 0000000 同上 同上 同上 0000000 0000000 國道3隊 194 中市裁字第68-ZCP713918 0000000 同上 同上 同上 0000000 0000000 國道3隊 195 中市裁字第68-ZAR831806 0000000 同上 同上 同上 0000000 0000000 國道1隊 196 中市裁字第68-ZCP717110 0000000 同上 同上 同上 0000000 0000000 國道3隊 197 中市裁字第68-ZCP717154 0000000 同上 同上 同上 0000000 0000000 國道3隊 198 中市裁字第68-ZFQ484721 0000000 同上 同上 同上 0000000 0000000 國道6隊 199 中市裁字第68-ZCP718279 0000000 同上 同上 同上 0000000 0000000 國道3隊 200 中市裁字第68-ZCP720088 0000000 同上 同上 同上 0000000 0000000 國道3隊 201 中市裁字第68-ZCP719956 0000000 同上 同上 同上 0000000 0000000 國道3隊 202 中市裁字第68-ZCP720657 0000000 同上 同上 同上 0000000 0000000 國道3隊 203 中市裁字第68-ZCP721661 0000000 同上 同上 同上 0000000 0000000 國道3隊 204 中市裁字第68-ZCP722983 0000000 同上 同上 同上 0000000 0000000 國道3隊 205 中市裁字第68-ZCP723868 0000000 同上 同上 同上 0000000 0000000 國道3隊 206 中市裁字第68-ZCP723694 0000000 同上 同上 同上 0000000 0000000 國道3隊 207 中市裁字第68-ZCP724340 0000000 同上 同上 同上 0000000 0000000 國道3隊 208 中市裁字第68-ZCP724971 0000000 同上 同上 同上 0000000 0000000 國道3隊 209 中市裁字第68-ZCP726066 0000000 同上 同上 同上 0000000 0000000 國道3隊 210 中市裁字第68-ZCP726239 0000000 同上 同上 同上 0000000 0000000 國道3隊 211 中市裁字第68-ZCP727383 0000000 同上 同上 同上 0000000 0000000 國道3隊 212 中市裁字第68-ZCP728310 0000000 同上 同上 同上 0000000 0000000 國道3隊 213 中市裁字第68-ZCP728332 0000000 同上 同上 同上 0000000 0000000 國道3隊 214 中市裁字第68-ZCP729849 0000000 同上 同上 同上 0000000 0000000 國道3隊 215 中市裁字第68-ZCP730625 0000000 同上 同上 同上 0000000 0000000 國道3隊 216 中市裁字第68-ZCP730386 0000000 同上 同上 同上 0000000 0000000 國道3隊 217 中市裁字第68-ZCP737467 0000000 同上 同上 同上 0000000 0000000 國道3隊 218 中市裁字第68-ZCP733293 0000000 同上 同上 同上 0000000 0000000 國道3隊 219 中市裁字第68-ZCP733670 0000000 同上 同上 同上 0000000 0000000 國道3隊 220 中市裁字第68-ZCP734361 0000000 同上 同上 同上 0000000 0000000 國道3隊 221 中市裁字第68-ZCP735509 0000000 同上 同上 同上 0000000 0000000 國道3隊 222 中市裁字第68-ZCR670370 0000000 同上 同上 同上 0000000 0000000 國道3隊 223 中市裁字第68-ZCP736652 0000000 同上 同上 同上 0000000 0000000 國道3隊 224 中市裁字第68-ZCP737161 0000000 同上 同上 同上 0000000 0000000 國道3隊 225 中市裁字第68-ZCP740282 0000000 同上 同上 同上 0000000 0000000 國道3隊 226 中市裁字第68-ZCP741029 0000000 同上 同上 同上 0000000 0000000 國道3隊 227 中市裁字第68-ZCP741393 0000000 同上 同上 同上 0000000 0000000 國道3隊 228 中市裁字第68-ZCP741452 0000000 同上 同上 同上 0000000 0000000 國道3隊 229 中市裁字第68-ZCR675290 0000000 同上 同上 同上 0000000 0000000 國道3隊 230 中市裁字第68-ZCP743519 0000000 同上 同上 同上 0000000 0000000 國道3隊 231 中市裁字第68-ZCP743946 0000000 同上 同上 同上 0000000 0000000 國道3隊 232 中市裁字第68-ZCP746000 0000000 同上 同上 同上 0000000 0000000 國道3隊 233 中市裁字第68-ZCP747919 0000000 同上 同上 同上 0000000 0000000 國道3隊 234 中市裁字第68-ZCP748646 0000000 同上 同上 同上 0000000 0000000 國道3隊 235 中市裁字第68-ZCP749021 0000000 同上 同上 同上 0000000 0000000 國道3隊 236 中市裁字第68-ZCP749499 0000000 同上 同上 同上 0000000 0000000 國道3隊 237 中市裁字第68-ZCR682168 0000000 同上 同上 同上 0000000 0000000 國道3隊 238 中市裁字第68-ZCP750771 0000000 同上 同上 同上 0000000 0000000 國道3隊 239 中市裁字第68-ZCP750988 0000000 同上 同上 同上 0000000 0000000 國道3隊 240 中市裁字第68-ZCP751178 0000000 同上 同上 同上 0000000 0000000 國道3隊 241 中市裁字第68-ZCP751568 0000000 同上 同上 同上 0000000 0000000 國道3隊 242 中市裁字第68-ZCP752259 0000000 同上 同上 同上 0000000 0000000 國道3隊 243 中市裁字第68-ZCP754545 0000000 同上 同上 同上 0000000 已繳納罰鍰，未開立裁決書  244 中市裁字第68-ZCR686883 0000000 同上 同上 同上 0000000   245 中市裁字第68-ZCP760546 0000000 同上 同上 同上 0000000 0000000 國道3隊 246 中市裁字第68-ZCP761303 0000000 同上 同上 同上 0000000 0000000 國道3隊 247 中市裁字第68-ZCP761528 0000000 同上 同上 同上 0000000 0000000 國道3隊 248 中市裁字第68-ZCP763250 0000000 同上 同上 同上 0000000 0000000 國道3隊 249 中市裁字第68-ZCP764564 0000000 同上 同上 同上 0000000 0000000 國道3隊 250 中市裁字第68-ZCP764281 0000000 同上 同上 同上 0000000 0000000 國道3隊 251 中市裁字第68-ZCP766169 0000000 同上 同上 同上 0000000 0000000 國道3隊 252 中市裁字第68-ZBQ306387 0000000 同上 同上 同上 0000000 0000000 國道2隊 253 中市裁字第68-ZCP766942 0000000 同上 同上 同上 0000000 0000000 國道3隊 254 中市裁字第68-ZCP769351 0000000 同上 同上 同上 0000000 0000000 國道3隊 255 中市裁字第68-ZCP769093 0000000 同上 同上 同上 0000000 0000000 國道3隊 256 中市裁字第68-ZCP768830 0000000 同上 同上 同上 0000000 0000000 國道3隊 257 中市裁字第68-ZCP773408 0000000 同上 同上 同上 0000000 0000000 國道3隊 258 中市裁字第68-ZCP770979 0000000 同上 同上 同上 0000000 0000000 國道3隊 259 中市裁字第68-ZCP778637 0000000 同上 同上 同上 0000000 0000000 國道3隊 260 中市裁字第68-ZCP781153 0000000 同上 同上 同上 0000000 0000000 國道3隊 261 中市裁字第68-ZCP781496 0000000 同上 同上 同上 0000000 0000000 國道3隊 262 中市裁字第68-ZCP775696 0000000 同上 同上 同上 0000000 0000000 國道3隊 263 中市裁字第68-ZCP779178 0000000 同上 同上 同上 0000000 0000000 國道3隊 264 中市裁字第68-ZCP779200 0000000 同上 同上 同上 0000000 0000000 國道3隊 265 中市裁字第68-ZCP782367 0000000 同上 同上 同上 0000000 0000000 國道3隊 266 中市裁字第68-ZCP781073 0000000 同上 同上 同上 0000000 0000000 國道3隊 267 中市裁字第68-ZCP782918 0000000 同上 同上 同上 0000000 0000000 國道3隊 268 中市裁字第68-ZCP777135 0000000 同上 同上 同上 0000000 0000000 國道3隊 269 中市裁字第68-ZCP792160 0000000 同上 同上 同上 0000000 0000000 國道3隊 270 中市裁字第68-ZCP788480 0000000 同上 同上 同上 0000000 0000000 國道3隊 271 中市裁字第68-ZCP785426 0000000 同上 同上 同上 0000000 0000000 國道3隊 272 中市裁字第68-ZCR711839 0000000 同上 同上 同上 0000000 0000000 國道3隊 273 中市裁字第68-ZFQ524400 0000000 同上 同上 同上 0000000 0000000 國道6隊 274 中市裁字第68-ZCP792000 0000000 同上 同上 同上 0000000 0000000 國道3隊 275 中市裁字第68-ZCP792040 0000000 同上 同上 同上 0000000 0000000 國道3隊 276 中市裁字第68-ZCP787991 0000000 同上 同上 同上 0000000 0000000 國道3隊 277 中市裁字第68-ZCP787401 0000000 同上 同上 同上 0000000 0000000 國道3隊 278 中市裁字第68-ZCP787686 0000000 同上 同上 同上 0000000 0000000 國道3隊 279 中市裁字第68-ZCP792126 0000000 同上 同上 同上 0000000 0000000 國道3隊 280 中市裁字第68-ZCP795873 0000000 同上 同上 同上 0000000 0000000 國道3隊 281 中市裁字第68-ZCP796308 0000000 同上 同上 同上 0000000 0000000 國道3隊 282 中市裁字第68-ZCP792965 0000000 同上 同上 同上 0000000 0000000 國道3隊 283 中市裁字第68-ZCP797797 0000000 同上 同上 同上 0000000 0000000 國道3隊 284 中市裁字第68-ZCP795272 0000000 同上 同上 同上 0000000 0000000 國道3隊 285 中市裁字第68-ZCP794365 0000000 同上 同上 同上 0000000 0000000 國道3隊 286 中市裁字第68-ZCP795329 0000000 同上 同上 同上 0000000 0000000 國道3隊 287 中市裁字第68-ZCP796190 0000000 同上 同上 同上 0000000 0000000 國道3隊 288 中市裁字第68-ZFQ531166 0000000 同上 同上 同上 0000000 0000000 國道6隊 289 中市裁字第68-ZCP800344 0000000 同上 同上 同上 0000000 0000000 國道3隊 290 中市裁字第68-ZCP799289 0000000 同上 同上 同上 0000000 0000000 國道3隊 291 中市裁字第68-ZCP803538 0000000 同上 同上 同上 0000000 0000000 國道3隊 292 中市裁字第68-ZCP801098 0000000 同上 同上 同上 0000000 0000000 國道3隊 293 中市裁字第68-ZCP799533 0000000 同上 同上 同上 0000000 0000000 國道3隊 294 中市裁字第68-ZCP800792 0000000 同上 同上 同上 0000000 0000000 國道3隊 295 中市裁字第68-ZCP803748 0000000 同上 同上 同上 0000000 0000000 國道3隊 296 中市裁字第68-ZCP804709 0000000 同上 同上 同上 0000000 0000000 國道3隊 297 中市裁字第68-ZCP803402 0000000 同上 同上 同上 0000000 0000000 國道3隊 298 中市裁字第68-ZCP805284 0000000 同上 同上 同上 0000000 0000000 國道3隊 299 中市裁字第68-ZCP802314 0000000 同上 同上 同上 0000000 0000000 國道3隊 300 中市裁字第68-ZCP804706 0000000 同上 同上 同上 0000000 0000000 國道3隊